【裁判字號】    98,交簡上,309
【裁判日期】    990629
【裁判案由】    過失傷害
【裁判全文】
臺灣板橋地方法院刑事判決           98年度交簡上字第309號
上  訴  人  臺灣板橋地方法院檢察署檢察官
被      告  丙○○
上列上訴人因被告過失傷害案件，不服本院於中華民國98年11月
5 日以98年度交簡字第6177號所為之第一審判決（聲請簡易判決
處刑案號：98年度偵字第16507 號），提起上訴，本院管轄之第
二審合議庭判決如下：
    主  文
原判決撤銷。
丙○○因過失傷害人，處有期徒刑參月，如易科罰金，以新臺幣
壹仟元折算壹日。
    事  實
一、丙○○並未考領普通重型機車駕駛執照，其於民國九十八年
    二月五日上午七時許，在臺北縣三重市重新橋下某處飲酒後
    ，已達不能安全駕駛動力交通工具之程度，仍於同日上午八
    時許，騎乘車號ＬＱ－３３８號重型機車，沿臺北縣三重市
    ○○○路往新莊方向行駛（所犯飲用酒類不能安全駕駛動力
    交通工具而駕駛罪部分，業經本院另案判決確定）。嗣於同
    日上午九時二十分許，丙○○騎乘上開機車行經三重市○○
    ○路與成功路五十巷之交岔路口時，本應注意駕駛車輛行駛
    至交岔路口時，其行進應遵守燈光號誌之指示，不得闖越紅
    燈，且飲用酒類後其吐氣所含酒精濃度超過每公升零點二五
    毫克者，不得駕車，而當時天候晴、日間日然光線、道路乾
    燥、無缺陷、無障礙物、視距良好，依丙○○之智識程度，
    並無不能注意之情事，竟疏未注意，貿然闖越紅燈前行，適
    有乙○○○騎乘ＤＵＰ－８５０號輕型機車沿成功路五十巷
    往中興橋方向行駛而來，因此遭丙○○騎乘之機車撞擊，致
    乙○○○人車倒地，受有左股骨幹骨折、右肘擦傷２Ｘ３公
    分、右膝擦傷１Ｘ１公分及左踝擦傷１Ｘ１公分等傷勢。丙
    ○○肇事後留在現場，在有偵查犯罪職權之公務員知悉其犯
    行前，即向前來處理之臺北縣政府警察局三重分局中興橋派
    出所員警自首上情並接受裁判，經警再對其檢測呼氣中所含
    酒精濃度，結果確已達每公升零點五九毫克。
二、案經乙○○○訴由臺北縣政府警察局三重分局移送臺灣板橋
    地方法院檢察署檢察官偵查起訴。
    理  由
甲、有關證據能力方面：
一、按被告以外之人於審判外之言詞或書面陳述，除法律有規定
    者外，不得作為證據，刑事訴訟法第一百五十九條第一項固
    有明定。惟被告以外之人於審判外之陳述，雖不符同法第一
    百五十九條之一至之四規定，但經當事人於審判程序同意作
    為證據，法院審酌該言詞陳述或書面作成時之情況，認為適
    當者，亦得為證據，且當事人、辯護人於法院調查證據時，
    知有第一百五十九條第一項不得為證據之情形，而未於言詞
    辯論終結前聲明異議者，視為有前項之同意，此亦據刑事訴
    訟法第一百五十九條之五規定甚明。
二、本案判決所引用之被告以外之人於審判外之陳述，迄本院言
    詞辯論終結前，被告丙○○均未對該等證據之證據能力聲明
    異議。本院審酌該等證據之取得，並無違法不當或證明力明
    顯過低之瑕疵，亦認以之作為證據，要屬適當。是以依刑事
    訴訟法第一百五十九條之五之規定，本案判決所引用之被告
    以外之人於審判外之陳述，均有證據能力。
乙、實體方面：
一、上揭犯罪事實，業據被告於偵查及本院準備程序、審理時均
    自白不諱，核與證人即告訴人乙○○○於警詢、偵查中指述
    之情節相符（見偵查卷第十頁、第十一頁、第五十一頁、第
    五十二頁），並有道路交通事故調查報告表(一)、(二)、道路交
    通事故現場圖及道路交通事故當事人酒精測定紀錄表各一份
    、現場暨車損照片十張、馬偕紀念醫院甲種診斷證明書一紙
    、傷勢照片六張及臺北縣政府警察局北縣警交大字第Ｃ00
    000000號舉發違反道路交通管理事件舉發單一紙在卷
    可稽（見偵查卷第十四頁、第十六頁至第十八頁、第二十六
    頁、第三十五頁至第三十七頁、第三十九頁、第四十二頁至
    第四十六頁），足認被告之自白與事實相符。按汽車行駛至
    交岔路口時，其行進應遵守燈光號誌，不得闖越紅燈，且飲
    用酒類後其吐氣所含酒精濃度超過每公升零點二五毫克者，
    不得駕車，道路交通安全規則第一百零二條第一項第一款、
    第一百十四條第二款分別定有明文，而當時天候晴、日間日
    然光線、道路乾燥、無缺陷、無障礙物、視距良好等情，復
    據前揭道路交通事故調查報告表(一)記載明確，依被告之智識
    程度，自無不能注意之情事，然其竟疏未注意，飲酒後仍貿
    然駕車上路，又任意闖越紅燈，因此撞上依循燈號指示行車
    之乙○○○，被告之駕駛行為自有過失，且其過失行為與乙
    ○○○之受傷間具有相當因果關係，均甚明確。綜上所述，
    本案事證明確，被告犯行堪予認定。
二、核被告所為，係犯刑法第二百八十四條第一項前段之過失傷
    害罪。被告未考領普通重型機車駕駛執照，且飲酒後已達不
    能安全駕駛動力交通工具之程度，猶仍酒醉駕車，因而致乙
    ○○○受傷，應依道路交通管理處罰條例第八十六條第一項
    之規定加重其刑。再者，被告肇事後留在現場，並在有偵查
    犯罪職權之公務員知悉其犯行前，即向前來處理之臺北縣政
    府警察局三重分局中興橋派出所員警自首上情而接受裁判乙
    節，有臺北縣政府警察局道路交通事故肇事人自首情形紀錄
    表一份在卷可憑（見偵查卷第三十八頁），是以被告合於自
    首要件，爰依刑法第六十二條前段之規定，減輕其刑，並依
    法先加後減。
三、原審以被告犯罪事證明確，予以論罪科刑，固非無見。惟被
    告既未考領普通重型機車駕駛執照，又係酒醉後駕車上路，
    且未依交岔路口燈光號誌之指示貿然闖越紅燈，足見其非但
    漠視法令之禁制，駕駛態度猶顯輕率，造成乙○○○受有左
    股骨幹骨折等非輕傷勢，須接受開刀手術及追蹤、復健等後
    續醫療，對乙○○○之身體健康及日常生活均造成相當影響
    ，原審僅判處拘役三十日，實有過輕，是以檢察官循告訴人
    之請求，據此提起上訴，為有理由，應由本院管轄之第二審
    合議庭予以撤銷改判。爰審酌如上所述之被告駕駛態度、告
    訴人受傷程度，以及被告迄未與乙○○○達成和解，惟已賠
    償部分金額，暨其智識程度、犯罪之動機、目的、坦承犯行
    之犯後態度等一切情狀，量處如主文第二項所示之刑，並諭
    知易科罰金之折算標準。
據上論斷，應依刑事訴訟法第四百五十五條之一第一項、第三項
、第三百六十九條第一項前段、第三百六十四條、第二百九十九
條第一項前段，刑法二百八十四條第一項前段、第六十二條前段
、第四十一條第一項前段，刑法施行法第一條之一，道路交通管
理處罰條例第八十六條第一項，判決如主文。
本案由檢察官甲○○聲請以簡易判決處刑，經檢察官賴建如到庭
執行職務。
中    華    民    國    99    年    6     月    29    日
                  交通法庭  審判長法  官  樊季康
                                  法  官  林家賢
                                  法  官  劉元斐
上列正本證明與原本無異。
不得上訴。
                                  書記官  高建華
中    華    民    國    99    年    6     月    30    日
附錄本案論罪科刑所引法條
刑法第二百八十四條
因過失傷害人者，處六月以下有期徒刑、拘役或五百元以下罰金
，致重傷者，處一年以下有期徒刑、拘役或五百元以下罰金。
從事業務之人，因業務上之過失傷害人者，處一年以下有期徒刑
、拘役或一千元以下罰金，致重傷者，處三年以下有期徒刑、拘
役或二千元以下罰金。

司法院資訊處製作；財團法人民間司法改革基金會備份。
